# 求助陈版，关于船舶租赁及收入的认定

提问人：ecomicai 时间：2021-05-16 20:54:58
陈版您好，有关公司租赁与收入的确认想请教您。
公司属于水上运输行业，现与船东签订期租合同，租期 3 年，每月租金 100 万元。
同时，租赁合同中约定，公司与船东共同开发新业务（A业务），在满足A业务需求的基础上，公司将船委托给船东自主经营，船东每月支付给公司包月费用 100 万元（与公司需支付的船租金一致）。对于A业务，船东需将A业务收入的5%支付给公司。
请问公司是否可以将该合同识别为一项租赁合同，并确认使用权资产与租赁负债？将船委托给船东自主经营是否会构成确认为租赁的障碍？
如果按照新租赁准则确认使用权资产与租赁负债，那么是否要将船东支付的包月费用确认为收入？（类似于转租？）如果双方采用抵账的方式，即无实际现金流发生，是否会存在税务风险？
如果不确认为一项租赁，请问应当如何对相关业务进行会计核算？
十分感谢！

回答人：chenyiwei
没有看懂这个业务安排的实质是什么？如果各项安排构成一揽子交易，那么并不存在船舶使用权让渡给本企业再回到船东的过程，似乎不存在租赁，本企业应适用其他会计准则（如收入准则）处理该项交易？建议将业务模式和背后的商业逻辑进一步分析清楚。